【裁判字號】    95,上重訴,44
【裁判日期】    951108
【裁判案由】    毒品危害防制條例等
【裁判全文】
臺灣高等法院臺中分院刑事判決        95年度上重訴字第44號
上  訴  人
即  被  告  丁○○
選任辯護人  張慶宗  律師
            何孟育  律師
上  訴  人
即  被  告  甲○○
            乙○○
上二人共同
指定辯護人  徐曉萍  律師
上列上訴人等因毒品危害防制條例等案件，不服臺灣臺中地方法
院95年度重訴字第369號中華民國95年5月29日第一審判決（起訴
案號：臺灣臺中地方法院檢察署94年度偵字第20215號、20733號
、95年度偵字第61號、434號），本院判決如下：
    主  文
原判決關於丁○○、乙○○暨甲○○運輸第一、二級毒品部分，
均撤銷。
丁○○共同連續販賣第一級毒品，處無期徒刑，褫奪公權終身；
扣案之第一級毒品海洛因（其中貳塊合計淨重陸佰玖拾伍點壹玖
公克，其中壹包淨重拾柒點肆公克；其中壹大包，內已分裝
成玖小包，合計淨重佰拾陸點零公克；其中壹包淨重貳拾
貳點貳伍公克）均沒收銷燬之；扣案之第一級毒品海洛因空包裝
（其中貳塊空包裝總重拾伍點陸零公克；其中壹包空包裝重壹點
玖柒公克；其中壹大包，內已分裝成玖小包，空包裝重捌點貳陸
公克；其中壹包，空包裝重壹點零陸公克；其中肆包空包裝重
點壹零公克），分裝夾鍊袋大包、海洛因磚壓縮模具壹組、門
號0000000000號行動電話壹支（含ＳＩＭ卡）、不詳
門號行動電話支及犯罪所得之新臺幣伍拾捌萬元，均沒收，犯
罪所得如全部或一部不能沒收時，以其財產抵償之。又共同連續
販賣第二級毒品，處有期徒刑拾貳年；扣案之第二級毒品甲基安
非他命貳拾包（標示A1壹包，驗餘重拾肆點伍陸公克；標示
A2至A23貳拾貳包，驗前總毛重柒佰捌拾柒點零零公克，應扣除
包裝塑膠袋總重肆伍點玖零公克，其中A21壹包驗餘重拾陸點
伍貳公克），均沒收銷燬之；扣案之第二級毒品甲基安非他命包
裝塑膠袋貳拾包（標示A1壹包重壹點柒零公克；標示A2至A23
貳拾貳包重肆拾伍點玖零公克），紅高梁貢糖包裝紙箱壹紙（內
含塑膠袋壹個）、門號0000000000號行動電話壹支（
含ＳＩＭ卡）、不詳門號行動電話支、立榮航空貨物封籤壹張
及犯罪所得之新臺幣拾壹萬元，均沒收，除扣案之新臺幣拾伍
萬柒仟元外，其餘犯罪所得如全部或一部不能沒收時，以其財產
抵償之。主刑部分應執行無期徒刑，褫奪公權終身。
甲○○共同運輸第一級毒品，累犯，處有期徒刑年拾月；扣案
之第一級毒品海洛因貳塊（合計淨重陸佰玖拾伍點壹玖公克），
沒收銷燬之；扣案之第一級毒品海洛因空包裝（總重拾伍點陸零
公克），門號0000000000號行動電話壹支（含ＳＩＭ
卡）、不詳門號行動電話支，沒收。又共同運輸第二級毒品，
累犯，處有期徒刑年捌月，扣案之第二級毒品甲基安非他命貳
拾包（標示A1壹包，驗餘重拾肆點伍陸公克；標示A2至A23
貳拾貳包，驗前總毛重柒佰捌拾柒點零零公克，應扣除包裝塑膠
袋總重肆伍點玖零公克，其中A21壹包，驗餘重拾陸點伍貳公
克），均沒收銷燬之；扣案之第二級毒品甲基安非他命包裝塑膠
袋貳拾包（標示A1壹包重壹點柒零公克；標示A2至A23貳拾貳
包重肆拾伍點玖零公克），紅高梁貢糖包裝紙箱壹紙（內含塑膠
袋壹個）、立榮航空貨物封籤壹張、門號0000000000
號行動電話壹支（含ＳＩＭ卡）、不詳門號行動電話支，均沒
收。主刑部分應執行有期徒刑柒年肆月。
乙○○共同連續販賣第一級毒品，處無期徒刑，褫奪公權終身；
扣案之第一級毒品海洛因（其中壹包淨重拾柒點肆公克，另
壹包淨重貳拾貳點貳伍公克），沒收銷燬之；扣案之第一級毒品
海洛因空包裝（其一重壹點玖柒公克；另一重壹點零陸公克），
門號0000000000號、0000000000號、00
00000000號行動電話各壹支（均含ＳＩＭ卡）、000
0000000號ＳＩＭ卡壹枚及犯罪所得新臺幣壹萬元，均沒
收，犯罪所得如全部或一部不能沒收時，以其財產抵償之。又共
同連續販賣第二級毒品，處有期徒刑拾年，扣案之第二級毒品甲
基安非他命壹包（標示A1，驗餘重拾肆點伍陸公克），沒收銷
燬之；扣案之第二級毒品甲基安非他命包裝塑膠袋（重壹點柒零
公克），門號0000000000號、0000000000
號、0000000000號行動電話各壹支（均含ＳＩＭ卡）
、0000000000號ＳＩＭ卡壹枚及犯罪所得新臺幣貳拾
壹萬肆仟元，均沒收，除扣案之新臺幣玖仟元外，其餘犯罪所得
如全部或一部不能沒收時，以其財產抵償之。主刑部分應執行無
期徒刑，褫奪公權終身。
    事  實
一、緣丁○○與許順益（由原審另行審理），王賜暖（因本案經
    原審判處罪刑確定）與乙○○皆係親密男女朋友關係，甲○○（前於民國《下同》93年9月間，因違反毒品危害防制條
    例案件，經福建金門地方法院判處有期徒刑5月確定，於94
    年2月4日執行完畢）、鄭進勇（由原審另行審理結）2人為
    好友。王賜暖、乙○○、甲○○、鄭進勇等人均稱丁○○「
    嫂子」。許順益、丁○○、王賜暖、乙○○、甲○○、鄭進
    勇、某姓名年籍不詳綽號「阿峰」之成年男子及某姓名年籍
    不詳之成年男子等人均明知第一級毒品海洛因（以下稱海洛
    因）、第二級毒品甲基安非他命（甲○○等人均誤稱為安非
    他命，以下均以甲基安非他命稱之）為毒品危害防制條例第
    2條第2項第1款、第2款所規定之第一級、第二級毒品，且係
    行政院依懲治走私條例公告之「管制物品項目及其數額」甲
    項第4款所列之管制進出口物品，不得非法販賣、私運，詎
    竟基於營利之意圖而分別有如下不法犯行：
  (一)許順益因另案通緝逃亡至中國大陸之故，在該地取得海洛因
    、甲基安非他命之買賣、運輸管道，乃與丁○○、甲○○、
    鄭進勇、某姓名年籍不詳綽號「阿峰」之成年男子等人共同
    基於運輸海洛因、甲基安非他命至臺灣地區之犯意聯絡，於
    94年12月3日前，由丁○○、甲○○、鄭進勇3人以俗稱「小
    三通」之方式，陸續至中國大陸廈門地區與許順益會合，並
    達成如下之運輸海洛因、甲基安非他命之協議：由許順益在
    中國大陸向姓名年籍不詳之成年人，取得海洛因、甲基安非
    他命後，再安排漁船夾藏海洛因、甲基安非他命運輸至福建
    省金門縣之慈湖附近沿海地區丟包，或以其他不詳方式私運
    至金門縣，續由甲○○、鄭進勇以居住金門縣地利之便至該
    處海邊等地拿取，取得後分裝妥當，再由甲○○及鄭進勇2
    人由金門縣搭機攜帶至臺中縣清泉崗機場方式，將走私並分
    裝完成之毒品交運至臺中市予丁○○，以供許順益、丁○○
    2人在臺中縣、市地區販賣，事成後，甲○○、鄭進勇2人可
    得報酬新臺幣（下同）一百萬元。
  (二)甲○○依前開共同謀議至金門慈湖海邊拾取許順益委託不詳
    漁船上年籍不詳之成年人丟包走私之甲基安非他命一大包；
    鄭進勇則在金門地區自年籍不詳綽號「阿鋒」之成年男子處
    ，取得許順益以不詳方式走私海洛因2塊（合計淨重695.19
    公克，空包裝總重15.60公克），並持回金門縣金沙鎮浦邊
    31號租屋處內藏放。另許順益亦約在同一時間，自中國大陸
    地區以不詳方式走私海洛因至臺中市，於94年12月9日18時
    許前，由丁○○親自收取。甲○○、鄭進勇先於94年12月9
    日19時許，在金門地區將甲基安非他命分裝藏置於紅高梁貢
    糖紙箱內（其餘海洛因則藏置於金門縣廖進勇租屋處等待許
    順益之指示再運送至臺中市），隨即搭乘立榮航空公司之班
    機將甲基安非他命運輸至臺中清泉崗機場，續搭計程車至臺
    中市○○路○段15號10樓之12處與丁○○會合。丁○○則攜
    帶部分先前已以不詳方式運至之海洛因，持往臺中市○區○○路3號之雅典商務旅館內，由丁○○租用，甲○○暫墊付
    住宿費用3千元之505號、305號房間，在該處房間等待乙○○、王賜暖等販毒者前來購買。
  (三)自94年9月、10月間某日起，丁○○與許順益及不詳姓名年
    籍之成年男子，共同基於販賣海洛因、甲基安非他命之概括
    犯意聯絡，以門號0000000000號、0000000000號、00000000
    00號等行動電話接受乙○○等人購買毒品者之電話訂購，並
    約定地點，以海洛因每包新台幣（下同）15萬至18萬元不等
    價格、甲基安非他命每包5萬至8萬元不等價格，在臺中市○○路○○道一號斗南交流道附近等地區將海洛因、甲基安非
    他命販賣予乙○○等人。許順益、丁○○及上述不詳姓名年
    籍之成年男子即以上開方式，在前揭期間內，有如下之販賣
    行為：
  1.自94年10月間某日起至同年12月9日前止，在臺中市○○路
    某處，由丁○○承前述概括共同犯意聯絡，以毒品海洛因每
    包15萬元、18萬元之價格，售予乙○○各乙次，共計得款33
    萬元。
  2.自94年9月、10月間某日起至同年12月9日前止，在國道一號
    斗南交流道附近，某不詳姓名年籍之成年男子承前述概括共
    同犯意聯絡，以海洛因每包5至10萬元不等之金額，售予乙○○4次海洛因，共計得款25萬元（以有利被告方式計算，3
    次5萬元，1次10萬元）。另以甲基安非他命15萬元之價格，
    售予乙○○一次，得款15萬元。
  3.於94年12月9日21時許，在臺中市○區○○路3號之雅典旅館
    305號房內，由丁○○承前述概括共同犯意聯絡，以甲基安
    非他命每包5萬元至6萬元不等、海洛因每包價格不詳，售予
    乙○○下列毒品：(1)、售予乙○○甲基安非他命3包（其中2
    包為5萬元，1包為6萬元，乙○○將之轉售價合計為16萬9千
    元）得款16萬元。(2)、售予乙○○海洛因1包（淨重37.43公
    克，空包裝重1.97公克）、甲基安非他命1包（淨重34.61公
    克，包裝塑膠袋重1.70公克），此部分均已取貨，但因價格
    尚未約定而未給付價款。
  (四)乙○○、王賜暖2人自94年9月、10月間某日起，基於販賣海
    洛因、甲基安非他命之概括犯意聯絡，共同以門號00000000
    00號、0000000000號、0000000000號、0000000000等行動電
    話接受丙○○（綽號「阿妹」）、盧俊佑（綽號「翁仔」）
    、許順富（綽號「阿富」）等購買毒品者之電話訂購，並約
    定地點，以海洛因每包5千元價格、甲基安非他命每包5萬元
    至6萬9千元不等價格，在臺中市○區○○路3號雅典商務旅
    館門口等地區，將海洛因、甲基安非他命販賣予前開購毒者
    。乙○○、王賜暖以上開方式，在前揭期間內，有如下之販
    賣行為：
  1.自94年9月、10月間某日起至同年12月9日前止，在臺中市○○路加油站附近，共同以海洛因每包5千元價格售予丙○○
    2次，得款1萬元。
  2.於94年12月初某日，在臺中市○○路與五權路口處，共同售
    予盧俊佑甲基安非他命一包，得款4萬5千元。復於94年12月
    9日21時許，由王賜暖前往臺中市○區○○路3號之雅典商務
    旅館305號房內，向丁○○先購得價值5萬元之甲基安非他命
    2包，價值6萬元之甲基安非他命一包後，立即在臺中市○○
    路加油站等地，共同連續售予許順富、盧俊佑各一包，每包
    5萬元，售予丙○○1包6萬九9元，得款16萬9千元由王賜暖
    點齊收受，再於同日22時30分許，乙○○載送王賜暖至雅典
    商務旅館，由王賜暖將其中之16萬元交付予丁○○，以充作
    前述向丁○○購毒之款項。
二、許順益、王賜暖、乙○○、甲○○、鄭進勇等人前開運輸、
    販賣毒品之行為為臺灣臺中地方法院檢察署檢察官偵辦其他
    毒品案查得部分跡證，指揮海巡署中部地區巡防局臺中機動
    查緝隊、臺中縣警察局豐原分局、烏日分局員警組專案小組
    實施監控：
  (一)於94年12月9日22時30分許，在臺中市○區○○路3號雅典商
    務旅館門口逮捕甫交易毒品完成之乙○○、王賜暖2人，並
    在乙○○身上等處扣得購自丁○○之海洛因1包（淨重37.43
    公克，空包裝重1.97公克）、甲基安非他命1包（淨重34.61
    公克，包裝塑膠袋重1.70公克），及門號0000000000號行動
    電話一支（含SIM卡）、私人帳冊一本、現金15萬300元等物
    。
  (二)於雅典商務旅館305號房內查得許順益、甲○○、鄭進勇、
    丁○○持有分裝好之甲基安非他命1大包（內已分裝成22 小
    包，總毛重787公克，包裝塑膠袋總重45.90公克）；丁○○
    、許順益及某不詳姓名年籍之成年男子共同持有之海洛因1
    大包（分裝成9小包，合計淨重336.30公克，空包裝重8.26
    公克）；王賜暖、乙○○共同持有之海洛因1包（淨重22.25
    公克，空包裝重1.06六公克）、供聯繫交易毒品用之門號
    0000000000號行動電話1支（含SIM卡）、門號0000000000號
    行動電話1支（含SIM卡）、門號0000000000號SIM卡1枚、現
    金11萬9200元；丁○○持有供聯繫交易毒品用之門號000000
    0000號行動電話1支（含SIM卡），不詳門號行動電話一支、
    現金15萬7千元、私人帳冊一本；甲○○所有之甲基安非他
    命吸食器一個、供聯繫運輸毒品用之行動電話一支、供運輸
    甲基安非他命用之立榮航空貨物封籤一張等物。嗣又在505
    號房內逮捕鄭進勇，並扣得其所有供聯繫運輸毒品用之行動
    電話一支、供運送甲基安非他命所用之紅高梁貢糖紙箱一個
    （內含塑膠袋一個）。
  (三)前開專案小組於同年12月10日15時30分許，將甲○○、鄭進
    勇、丁○○、乙○○解送臺灣臺中地方法院檢察署並經檢察
    官訊問後，發現丁○○另藏有毒品在臺中市○○路一段15號
    10樓之12租屋處，於向本院聲請羈押獲准後，指揮臺中縣警
    察局烏日分局將丁○○帶出續行追查，並在其同意下進行搜
    索，於同日23時許，在前開租屋處扣得第一級毒品海洛因4
    包（合計淨重60.71公克，空包裝重3.10公克）、分裝夾鍊
    袋3大包、海洛因磚壓縮模具一組等物。
  (四)甲○○經羈押後，主動供承上游供毒品許順益、丁○○之犯
    行。甲○○並在檢警未發覺其運輸海洛因之犯行前，自首許
    順益、丁○○、鄭進勇及其等，在鄭進勇位於金門縣金沙鎮
    浦邊31號租屋處內，尚藏放已自中國大陸地區以不詳方式運
    輸至金門縣，等待時機運送至臺灣地區予丁○○之海洛因2
    塊（合計淨重695.19公克，空包裝總重15.60公克）。經臺
    灣臺中地方法院檢察署檢察官於94年12月17日上午11時20分
    許，指揮海巡署中部地區巡防局臺中機動查緝隊、金門機動
    查緝隊、臺中縣警察局豐原分局、金門縣警察局刑警隊員警
    前往查緝，並扣得上開海洛因2塊。
三、案經臺灣臺中地方法院檢察署指揮海巡署中部地區巡防局臺
    中機動查緝隊、臺中縣警察局豐原分局、烏日分局金門機動
    查緝隊、金門縣警察局刑警隊員警組成專案小組偵查起訴。
    理  由
壹、程序方面
一、按被告以外之人於偵查中向檢察官所為之陳述，除顯有不可
    信之情況者外，得為證據。被告以外之人於審判中因所在不
    明而無法傳喚，其於司法警察調查中所為之陳述，經證明具
    有可信之特別情況，且為證明犯罪事實之存否所必要者，得
    為證據，刑事訴訟法第159條之1第2項、第159條之3第3款分
    別定有明文。本件被告丁○○、甲○○於原審聲請傳喚共同
    被告鄭進勇為證，茲鄭進勇因所在不明，經原審傳拘未到，
    且參諸鄭進勇警詢筆錄，並無遭受強暴、脅迫、利誘、詐欺
    、疲勞訊問、違法羈押或其他不正之方法以取供所為之陳述
    ，再其製作程序與刑事訴訟法規定，並不相違背，已具可信
    之情況，又其於檢察官訊問時之陳述，經以證人身分命其具
    結，其製作程序於法無違，亦無不可信之處，參諸前揭規定
    ，本院自得以之為證據，核先敘明。
二、共同被告王賜暖、甲○○、乙○○等人分別於警詢、偵查及
    原審陳述，雖係以被告身分所為之陳述，惟就此陳述涉及本
    案其他被告部分之內容，原審業於案審理時以證人身分加以
    傳喚訊問，並經其他被告及其等辯護人行使反對詰問權，是
    以，被告甲○○、乙○○及同案被告王賜暖上開於原審另案
    審查檢察官聲請羈押及於所涉案件之所為之陳述所為之陳述
    ，自得作為認定本案其他被告犯罪事實之證據。上揭被告於
    警詢、偵查中及本院訊問時之供述，並無遭受強暴、脅迫、
    利誘、詐欺、疲勞訊問、違法羈押或其他不正之方法以取供
    所為之陳述，且未有何非基於渠等自由意志而為陳述之情形
    存在，亦顯無不可信之情況，復為證明犯罪事實存否所必要
    ，依刑事訴訟法第159條之1第2項、第159之2規定，自得為
    認定其他共同被告犯罪之證據。
貳、實體方面：
一、訊據上訴人即被告（下稱被告）甲○○對於前揭運輸甲基安
    非他命之犯罪事實坦承不諱，惟矢口否認有運輸海洛因之犯
    行；被告乙○○對其販賣甲基安非他命之事實坦承不諱，惟
    辯稱其並未販賣海洛因云云。上訴人即被告（下稱被告）丁○○雖坦承其有收取前開大量毒品，及交付予王賜暖、乙○○等人毒品之事實，惟矢口否認有運輸、販賣毒品之犯行，
    辯稱：一切均係伊男友許順益安排的，伊並不知道他們要做
    何事云云。經查：
  (一)關於被告丁○○犯行部分：
  (1)被告甲○○於警詢、偵查中證稱：伊係受許順益之指示攜帶
    自金門取得漁船丟包之甲基安非他命（被告及證人均稱係安
    非他命，惟經鑑驗結果為甲基安非他命，參內政部警政署刑
    事警察局94年12月22日刑鑑字第0940192081號鑑定書，附於
    偵字第20215號偵查卷第145頁，以下均以鑑定結果稱甲基安
    非他命）前至臺中市交付與被告丁○○，事成可取得一定金
    額之代價（原稱30萬元，其自首並扣得海洛因磚後改稱一百
    萬元），且在雅典商務旅館305號房自伊所有黑色皮包扣得
    之海洛因係丁○○自皮包內取出後分裝，由丁○○置入上開
    皮包的等語（見警局卷第16頁以下）。又證稱：後來乙○○
    及他女友至雅典商務旅館向丁○○買毒品，另外還有其他人
    以電話約，要去買毒品，伊不知甲基安非他命及海洛因之代
    價，但有看到乙○○當場給丁○○錢等語（見偵字第20215
    號偵查卷第44頁）。又證稱：伊於94年12月9日先將甲基安
    非他命先運回臺灣交給丁○○，另2塊在金門查扣之海洛因
    磚預計下次運回臺灣交給丁○○等語（見警局卷第125、126
    頁）。又於原審證稱：12月9日在金門搭機來臺中時，丁○○人已在臺中。當天下了飛機之後，伊馬上打電話給許順益
    ，許順益要伊打電話給丁○○，之後伊就打給丁○○，她要
    我到她向上路居住處樓下等候她，伊就與鄭進勇一起搭乘計
    程車到丁○○住處樓下等她。後來先上去丁○○住處，之後
    就過去雅典商務旅館。12月9日當天晚上丁○○一進去旅館
    305號房時，王賜暖要丁○○先拿貨給她，說有人在樓下等
    ，等一下回頭再拿錢給丁○○。丁○○就拿3包甲基安非他
    命給王賜暖，王賜暖就將3包甲基安非他命帶出飯店，之後
    與乙○○一起回來飯店，就還了一包甲基安非他命給丁○○
    。確定王賜暖拿走的就是甲基安非他命，這些甲基安非他命
    就是伊從金門帶過來的。王賜暖交給丁○○的十幾萬元，丁○○算一算之後，拿了3千元給伊，其餘的她放在袋子裡面
    。乙○○取走海洛因、甲基安非他命時，乙○○要跟丁○○
    拿數量較多的海洛因，但是丁○○回稱海洛因沒有那麼多，
    且還有別人要，甲基安非他命數量比較多，要他拿多一點甲
    基安非他命。乙○○就打電話給別人聯絡，聯絡的內容就是
    轉述丁○○的話，後來談不攏，乙○○就拿甲基安非他命、
    海洛因各拿一包下樓，之後就聽到警方的聲音。他拿的甲基
    安非他命、海洛因包裝方式是以透明塑膠袋包裝。從外觀上
    可看出海洛因就是白色的塊狀物體，甲基安非他命則是半透
    明之顆粒狀物體等語（見原審卷第三宗第155頁以下）。
  (2)證人鄭進勇於警詢證稱：伊與甲○○一同至臺中清泉崗機場
    後即共同搭乘計程車與丁○○見面，隨即由丁○○帶至雅典
    商務旅館等語（見警局卷第22頁）。又證稱：在305號房扣
    得之海洛因是丁○○自皮包取出的，隨後有人按門鈴，丁○○就開門該一男一女（經查為乙○○及王賜暖）進來（見警
    局卷第21頁）。又於偵查中證稱：扣案之毒品我只知道丁○○有份，一男一女進來向丁○○買毒品，因為他們一進來就
    很急將錢拿給丁○○，看樣子想要買毒品等語（見偵字第
    20215 號偵查卷第54、55頁）。
  (3)被告乙○○於警詢及偵查中證稱：在雅典商務旅館為警查獲
    之2包海洛因，一包甲基安非他命係向綽號「嫂仔」之丁○○購得，價格還沒談定，伊大陸的朋友綽號「兄仔」之許順
    益打電話告知我去丁○○家裏那邊，見面後她叫伊到雅典商
    務商務旅館305號房去拿毒品等語（見警局卷第3頁；偵字第
    20215號偵查卷第47頁）。又於原審證稱：；查獲前一天或
    當天伊打電話給許順富、盧俊佑，詢問他們是否需要甲基安
    非他命，約在取貨地點的附近。因為伊有以電話與許順益聯
    絡，許順益他說這次的甲基安非他命比較多，要伊我幫他消
    掉。許順益要我找丁○○。伊就要王賜暖跟他們上去樓上，
    拿3包甲基安非他命。價錢我是跟許順益談的，價格是他決
    定的。我賣出2包，拿到錢之後，伊就與王賜暖上樓轉交給
    丁○○，交了16萬元。王賜暖身上的海洛因也是跟丁○○拿
    的。在伊身上查獲的是在雅典拿的，另外在王賜暖身上查獲
    的則是在斗南交流道拿的。伊跟她說許順益要我跟她拿，伊
    有跟許順益講過，這次伊幫他賣甲基安非他命，要他將海洛
    因算伊便宜一點。該包海洛因，價格還沒有談妥。因為伊有
    幫他賣甲基安非他命，丁○○就將海洛因交給伊。交給丁○○的16萬元，就是販賣甲基安非他命的錢等語（見原審卷第
    四宗第182至201頁）。
  (4)同案被告王賜暖於警詢證稱：在雅典商務旅館查獲之毒品是
    乙○○與丁○○接洽的，前往雅典商務旅館是因為乙○○說
    要去跟丁○○談扣案之白色物品（海洛因、甲基安非他命）
    價錢，乙○○所販賣之海洛因及甲基安非他命都是聯絡丁○○後才有的等語（見警局卷第25至30頁）。於偵查中證稱：
    當天乙○○跟伊說他已經跟丁○○聯絡好了，叫伊跟她一起
    去她位於五權路附近的家，乙○○叫伊進去她家，伊進去後
    丁○○拿了一個袋子給伊，叫我等一下，袋子裡面有一條塑
    膠管，很多空袋子，後來看到2個當天被抓的男生，他們說
    不要在那裡，要到外面，後來到雅典商務旅館，嫂子叫伊到
    五樓另一個房間等候。一直等都等不到，後來我就想回去了
    ，丁○○就過來叫我將車上的袋子給她，伊叫跑下去拿，拿
    到袋子後到三樓交給嫂子，嫂子就拿3包硬硬的像冰糖的東
    西給伊，並叫伊拿下去。伊拿給乙○○之後，伊就坐在車上
    ，行駛一段路沒有多久他就路邊停車，許順富就進入伊等車
    內，坐在後座。盧俊佑是許順富走了之後，開到加油站才見
    到。當晚除了見到盧俊佑及許順富之外，還有見到「阿妹仔
    」，也就是丙○○。伊從盧俊佑車上回來之後，她就在乙○○車上。盧俊佑是伊拿到錢交給乙○○，許順富、丙○○則
    是在車上將錢給乙○○，乙○○將錢交給伊，伊有看到許順
    富、丙○○交錢給乙○○的過程。乙○○有要伊算，算一算
    是16萬9千元。乙○○要伊交16萬元給丁○○等語（見偵字
    第20215號偵查卷第97、98頁）。又於原審證稱：當晚伊身
    上查獲的海洛因，是乙○○向丁○○買來吃的，乙○○放在
    伊身上，該包海洛因不是當晚買的，是很多天前買的。該次
    交易當時伊有在場價錢如何伊不知道，伊人在車上，乙○○
    則走進別人的車上。地點在高速公路西螺附近。乙○○到何
    人的車上，伊沒有看到，因為那是晚上。乙○○跟伊說向丁○○買海洛因。他說他跟許順益聯絡好，丁○○叫人拿給他
    。除了在高速公路西螺這個地點之外，有1、2次是在市區交
    易過毒品，但是伊不在場，他都會帶伊去麥當勞等，之後他
    再來載伊。伊不知道詳細地點。乙○○去之後，回來就有東
    西吃了。白白的，抽香煙那種。乙○○買毒品的過程，伊在
    場的很多次，陸陸續續很多次，沒有統計。其中有2次交易
    有碰到丁○○。該2次不包括在雅典商務旅館被查獲的那次
    ，該2次交易的地點在向上路樓下的路口。交易的內容就是
    白白的一小包裝的物品。該2次乙○○有交錢給丁○○，該2
    次交易交付的款項分別為15萬元、18萬元（見原審卷第四宗
    第202至215頁）。
  (5)上開各證人所述內容，雖細節略有不同，惟就案發過程，其
    間不僅就各自參與部分供述詳實，且銜接過程亦無顯著出入
    矛盾之處。綜合其等所言可知，被告丁○○於本案案發前確
    曾前往廈門與共同被告許順益會合，自廈門經金門返回臺中
    居住處後，被告甲○○及同案被告鄭進勇即攜帶大量甲基安
    非他命自金門搭機前往其上開住處與其會合。隨後，被告乙○○即偕同同案被告王賜暖前往其上開住處，擬向其購買海
    洛因及甲基安非他命，而眾人亦隨即前至雅典商務旅館再次
    會合，由被告丁○○以被告甲○○名義租用2間不同樓層之
    房間以供置放及交易毒品，再被告乙○○命同案被告王賜暖
    前往該處取得甲基安非他命後，隨即持往出售於案外人許順
    富、盧俊佑、丙○○等人（此部分詳後述被告乙○○部分）
    ，並將出售甲基安非他命所得款項16萬9千元後，2人返回旅
    館交付販毒所得中之16萬元與丁○○，被告丁○○並取出其
    中之3千元交付予被告甲○○，以抵償其先行墊付之雅典商
    務旅館住宿費用。被告乙○○嗣並自被告丁○○處取得海洛
    因及甲基安非他命各一包（價格尚未談妥而未給付價款），
    而後為警查獲，並扣得現金、部分毒品及包裝袋等物；堪見
    被告丁○○不僅明確知悉同案被告許順益與被告甲○○、同
    案被告鄭進勇間之運輸毒品情事，且居間分裝毒品、聯絡下
    游之販毒者即被告乙○○，交付毒品予其以供販售與更下游
    之購毒者。
  (6)本件未售出而經扣案之甲基安非他命22包即重達787公克，
    加上自被告乙○○甫自被告丁○○處取得而經扣案之一包
    36.31公克，合計重量即達高達823.31公克（見內政部警政
    署刑事警察局94年12月22日刑鑑字第0940192081號鑑定書，
    附於偵字第20215號偵查卷第145頁）；另毒品海洛因計：
    在被告乙○○身上處扣得甫購自丁○○處之海洛因一包（淨
    重37.43公克，空包裝重1.97公克）、先前購得之海洛因一
    包（淨重22.25公克，空包裝重1.06公克）。在305號房內
    查扣丁○○持有之海洛因一大包（已分裝成9小包，合計淨
    重336.30公克，空包裝重8.26公克）。在被告丁○○前開
    租屋處扣得海洛因4包（合計淨重60.71公克，空包裝重3.10
    公克），合計淨重亦高達434.44公克（見法務部調查局鑑定
    通知書95年2月14日調科壹字第1200173 27號、95年3月3日
    調科壹字第120017347號、95年3月9日調科壹字第120017338
    號；分附於原審卷第一宗第192頁、第三宗第69、80頁）。
    而人體對於海洛因、甲基安非他命之攝取量有一定之限制，
    海洛因之最低致死劑量約為2百毫克，甲基安非他命約為一
    克；再臺灣地區氣候溫熱潮濕，易導致海洛因降解，甲基安
    非他命則有揮發之可能，其保存不易（見原審卷第五宗第85
    頁以下，行政院衛生署管制藥品管理局函示意見）；被告丁○○為警查扣之毒品數量龐大，絕非一般施用毒品者短期所
    需而持有之數量。且扣案之甲基安非他命分裝成23包，每包
    毛重約在36.01公克至39.2公克之間，海洛因則分裝成10小
    包，每包約在37.3公克至39.5公克之間（見警原分局卷第32
    頁以下之扣押目錄表記載內容）、上開包裝重量即約在一台
    兩左右，其不僅仍在被告丁○○控制下之重量為數據，即甫
    為被告乙○○取走之甲基安非他命、海洛因之重量亦約同此
    重量；佐以被告甲○○所述被告丁○○尚在電話約其他人前
    來，及被告乙○○電話告知其他人海洛因數量較少，甲基安
    非他命數量較多等情形；足見，該毒品分裝之目的即在分售
    。而按所謂販賣行為，並不以販入之後復行賣出為要件，祇
    要以營利為目的，將禁藥購入或賣出，有一於此，其犯罪即
    為完成（最高法院67年台上字第2500號判例意旨參照）。本
    案依上揭扣案之毒品海洛因、甲基安非他命數量、分裝情形
    ，被告丁○○應係以販賣營利之目的而取得系爭毒品，要非
    如其所辯稱為不知情之收受毒品者。被告丁○○雖  辯稱：
    在雅典商務旅館扣得之毒品海洛因為案外人徐國欽以包裝方
    式所交付予伊，伊打開後始知是毒品云云，然徐國欽經原審
    傳拘無著，無從證明被告丁○○所述為真，且參諸證人甲○○、鄭進勇所述，被告丁○○在雅典商務旅館305號房有取
    出海洛因、甲基安非他命交付與王賜暖、被告乙○○，並由
    其等手中收取出售甲基安非他命價款16萬元之現金之動作，
    另被告乙○○亦證述稱其前往該處目的無他，即為購買毒品
    ，足見其辯稱不知情云云，不足採信。
  (7)被告丁○○復辯稱：自其租住處扣得之海洛因、分裝夾鏈袋
    、壓縮模具為許順益之前留下云云，然而，許順益自94年2
    月間即為臺灣臺中地方法院檢察署發佈通緝（見臺灣高等法
    院許順益前案紀錄表，原審卷第一宗第31頁），足見許順益
    至少在94年2月間以前即行蹤不明，距本案查獲之12月9日將
    近10月之久，而查扣之海洛因僅以塑膠袋包裝，並無以真空
    包裝或除濕機設備加以保存，許順益所留存之毒品海洛因其
    保存效果，當無仍如扣案毒品之乾燥，無垢之可能（見烏日
    分局卷第12頁毒品照片）。且被告丁○○偕同警方前往查扣
    該批毒品後，經警詢問時，亦自陳批毒品係許順益透過金門
    小三通模式走私至臺灣而後存放在該處（見同上卷第一頁以
    下，被告丁○○94年12月11日調查筆錄），核與其所辯亦不
    相吻合。堪見其上開所辯，要屬卸責之詞，不足採信。是堪
    認本案扣得之海洛因確係許順益於案發前甫委由不詳姓名年
    籍之成年人不詳方式運輸至臺中市交付予被告丁○○無訛。
    又被告丁○○自被告乙○○、同案被告王賜暖2人處取得16
    萬元後，即取出其中3千元交付被告甲○○，核與其為警查
    獲時扣得之現金15萬7千元相符；如被告乙○○等2人所交付
    之金錢，為擬託由被告丁○○攜至廈門交付許順益，以返還
    積欠之債務，被告丁○○斷無於取得該款之際隨即加以處分
    之可能。再佐以被告乙○○係以交付取自被告丁○○處之甲
    基安非他命予許順富、盧俊佑、丙○○等人後取得價款，再
    轉交予被告丁○○等情節，更堪見該筆款項應非返還借款之
    用；是被告丁○○辯稱：該扣得款項是乙○○擬返還許順益
    云云，顯不足採信。
  (8)關於被告丁○○販毒次數，綜合上開各證人所述及被告等人
    取得毒品之經過及持有狀態，認由被告丁○○負責出售交付
    之部分計，有如犯罪事實欄一之(三)之１、３項部分。至事實
    一之(三)之２項部分，雖係由不詳姓名年籍之成年男子所出售
    交付予被告乙○○，然依被告乙○○、同案被告王賜暖供述
    ，及被告丁○○在尚未取得被告甲○○等人所擬交付之2大
    塊海洛因前，即持有大量海洛因可供分售之情節觀之，該部
    分之毒品販賣行為顯仍為許順益、被告丁○○之共同連續犯
    行之一，其與許順益、該不詳姓名年籍之成年男子間既有犯
    意聯絡，復有行為分擔，是該部分海洛因雖非丁○○所親自
    交付，仍應認係被告之販賣毒品犯行之一。此外，復有扣案
    之門號0000000000號行動電話一支（含SIM卡）、不詳門號
    行動電話3支（為警查獲時分由被告丁○○、甲○○及同案
    被告鄭進勇各持有一支）、各該行動電話通聯紀錄（原審卷
    外放證據）、通訊監聽譯文（見偵字第20215號偵查卷第29
    頁、第73頁以下；原審卷第三宗第125頁以下）、被告入出
    境紀錄（見警原分局卷第74頁；原審卷第一宗第79頁以下）
    、搜索扣押筆錄（見警原分局卷第32頁；烏日分局卷第5頁
    ）、毒品海洛因、甲基安非他命、查緝現場照片（參同上卷
    ，第六十九頁）、分裝夾鍊袋3大包、海洛因磚壓縮模具一
    組、紅高梁貢糖包裝紙箱一紙（內含塑膠袋一個），現金15
    萬7千元等可憑。綜上，被告丁○○共同運輸、販賣第一、
    二級毒品之犯行，洵堪認定。至於本院依被告丁○○之選任
    辯護人之聲請，函查手機門號0000000000號於94年12月9日
    17時至19時之間，有無與境外撥打之通聯紀錄乙節，惟行動
    通信紀錄之保存期限為6個月，因而台灣大哥大股份有限公
    司於95年8月2日函復本院，無法提供上開通聯紀錄（見本院
    卷第129頁），亦敘明之。
  (二)關於被告甲○○部分：
    被告甲○○於警、偵訊過程中對於如何與許順益、鄭進勇及
    被告丁○○等人謀議運輸海洛因、甲基安非他命，代價若干
    等情均供述詳實，且前後一致；又其對於鄭進勇藏放海洛因
    之地點知之甚詳，且於偵查中自首犯行，復帶同員警取出海
    洛因二塊，足見其確有參與運輸海洛因之犯行，其上開所辯
    ，顯係避重就輕之詞，不足採信。此外，復有扣案之第一、
    二級毒品（經鑑驗結果，確分屬第一級毒品海洛因及第二級
    毒品甲基安非他命，有如前述）、運輸毒品所使用之紅高梁
    貢糖紙箱一個（內含塑膠袋一個）、立榮航空貨物封籤一張
    ，各該行動電話及其通聯紀錄（見原審外放證據），被告甲○○入出境資料（見原審卷第一宗第79頁以下）、搜索扣押
    筆錄（見警原分局卷第32頁以下）、查緝現場照片（見同上
    卷第69頁）、雅典商務旅管住客登記卡（見同上卷第69頁）
    等為憑。被告甲○○確有運輸第一、二級毒品之事實，洵堪
    認定。
  (三)關於被告乙○○部分：
  (1)證人丙○○於原審結證稱：豐原分局95年1月20日之警詢筆
    錄是按照伊的意思記錄，筆錄中的「阿良」不是乙○○，因
    為乙○○已經入監，伊後來跟「阿良」買。伊在乙○○尚未
    出事之前。跟他購買海洛因詳細之時間、地點不記得。每次
    購買海洛因1、2千元。一開始就是朋友介紹認識乙○○的。
    該位友人說乙○○有在幫人調。第一次打電話給乙○○當時
    ，伊就是說要跟他拿，我說我是「妹仔」，要跟他拿海洛因
    。甲基安非他命、海洛因是同時購買，都在這2次買的。伊
    甲基安非他命偶爾有吸用，海洛因則都有施用。施用毒品的
    團體間，所稱四號是海洛因，糖仔則是安非他命。伊跟乙○○說要買糖仔、四號。打電話給乙○○是他本人接通，都是
    撥打同壹支電話給乙○○。電話為0000000000號。買毒品約
    是94年11月、12月的事情。乙○○曾經親自交付甲基安非他
    命、海洛因給伊，乙○○與他女友即王賜暖一同開車過來，
    就是在台中市○○路加油站附近交付毒品，前後2次都是在
    同一地點。一種一包以白色塑膠袋包裝。甲基安非他命比較
    大包，海洛因比較小包，是乙○○交到伊手上，乙○○交付
    時，王賜暖就坐在乙○○旁邊。伊是走到乙○○的車輛旁向
    他取毒品拿該2包毒品時，交錢給王賜暖。1次5千，1次6萬
    元。交付前開2筆款項給王賜暖時，王賜暖就收下錢。該次
    五千元的交易，都是買海洛因，第一次伊只買了海洛因。另
    次6萬元的交易，5千元買海洛因，另外5萬5千元都是買甲基
    安非他命。購買毒品的數量及款項都是與乙○○在電話中談
    妥之後才約定地點交易。從車子與車子碰面之後，上到乙○○的車輛，到離開現場，前後約十幾分鐘。這十幾分鐘內，
    沒有任何到場的人離開現場。伊確實是向他買2種毒品；至
    於購買之次數是因為警詢時比較不清楚，以今日在庭所述為
    正確等語（見原審卷第二宗第120頁以下）。
  (2)證人王賜暖於警詢陳證稱：車牌號碼1425－LD號車上的是許
    順富，乙○○拿甲基安非他命給許順富，許順富交5萬給伊
    ，再轉交乙○○，車牌號碼PB－3080號車上是盧俊佑，乙○○要伊與盧俊佑談，一包甲基安非他命10萬。伊目睹乙○○
    交易毒品2、3次都在車上。94年8月起，乙○○叫伊送第一
    、二級毒品，查扣之11萬9200元是賣甲基安非他命的錢，幾
    千元是乙○○給伊的（見警原分局卷第24頁以下）。又於警
    詢證稱：賣毒品與許順富、盧俊佑、丙○○、保哥、小黑等
    人，許順富、陳文保即為買毒者阿富、保哥，乙○○交待伊
    稱買毒品是吃的，別說販賣及收錢等語（見原審卷第三宗第
    19頁警訊筆錄）。於偵查中證稱：伊有時有與乙○○一起賣
    毒品，賣白粉，2人均有出面賣，自2、3個月前開始，最後
    一次是昨日，賣給許順富5萬元，是乙○○接洽，賣給盧俊
    佑5萬，是伊接洽，錢轉交給乙○○，另還賣給一些不知名
    之人，連1、2千都算的話，約有10次。錢由乙○○管，乙○○供給零用等，乙○○一月賣毒品海洛因約5萬，甲基安非
    他命約1、2萬。海洛因一包賣1至3千不等，主要在乙○○育
    英路18號住處賣，偶而外出賣等語（見偵字第20215號偵查
    卷第60頁以下）。又於偵查中證稱：乙○○除了許順富、盧
    俊佑外，尚賣給綽號「三哥」、「阿桐仔」等人，都是海洛
    因，因看起來白白的，像奶粉之白末。乙○○賣時伊有時在
    車上，有時有去，交易地點，或乙○○家，或車上，案發當
    日丁○○就拿3包像冰糖的東西叫伊拿下去，拿下去後，乙○○之友人許順富的車就已經在乙○○車後面，許順富就上
    伊等的車，乙○○就拿一包給許順富，許順富交五萬元給乙○○之後下車，乙○○又聯絡盧俊佑，車行至五權路與向上
    路加油站附近，乙○○叫伊拿一包下車，伊上盧俊佑車，伊
    交一包給盧俊佑，取走5萬元，回至張的車上，發現車上有
    另一女子，乙○○交錢給伊算，金額為6萬9千元等語（見同
    上偵查卷第96頁以下）。又於原審證稱：8、9月開始與乙○○一起販賣，期間共賣50幾萬，海洛因較多，甲基安非他命
    較少（見原審聲羈字卷第6頁以次）。又於原審證稱：94 年
    12月9日丁○○交給伊壹包東西，裡面有3包。她拿給伊的時
    候，並沒有交錢給她，她也只交代要伊拿給乙○○。伊拿給
    乙○○之後，伊就坐在車上，行駛一段路沒有多久他就路邊
    停車，許順富就進入伊等車內，坐在後座。盧俊佑是許順富
    走了之後，開到加油站才見到。當晚除了見到盧俊佑及許順
    富之外，還有見到「阿妹仔」，也就是丙○○。在車上見到
    ，就是伊去盧俊佑車上回來之後，她就在乙○○車上。盧俊
    佑是伊拿到錢交給乙○○，許順富、丙○○則是在車上將錢
    給乙○○，乙○○將錢交給伊，伊有看到許順富、丙○○交
    錢給乙○○的過程。乙○○有要我算，算一算是16萬9千元
    （見原審卷第四宗第207頁以下）。
  (3)證人盧俊佑於原審結證稱：94年12月9日有駕駛車牌號碼PB
    －3080號車輛外出，伊本來積欠乙○○錢，在向上路的一個
    加油站，他要去拿東西叫伊將錢還他，他叫他女友王賜暖到
    我車上來拿5萬元。在94年12月間也跟乙○○拿過「糖果」
    ，也就是甲基安非他命，前後就只拿過這一次。該次拿了一
    點點而已，約是4萬多元，大約可以供伊施用一個多月。該
    次與乙○○在中港路與五權路口路邊交易。該次交易約是在
    94年12月初。積欠乙○○5萬元是因賭博債務。該次買進毒
    品的金額約是4萬5千元。當時是以現金購買。約12月初伊才
    打電話給乙○○，聯絡上之後，馬上就拿到甲基安非他命了
    。當天王賜暖有上伊的車子，有拿一小包東西給我，但是5
    萬元是要償還之前我積欠的賭債，該一小包物品是甲基安非
    他命等語（見原審卷第四宗第107頁以下）。
  (4)證人即被告甲○○於原審證稱：12月9日當天晚上查獲之前
    ，除了丁○○、鄭進勇之外，還看到乙○○、王賜暖。當時
    不認識他們2人。第一次是在丁○○住處之樓梯間見到王賜
    暖，第二次則是在雅典飯店樓下，王賜暖與丁○○一起上去
    房間，第三次則是王賜暖與乙○○過去拿錢給丁○○，是王
    賜暖拿錢給丁○○。一進去飯店之後丁○○就拿3包以透明
    塑膠袋包裝之甲基安非他命給王賜暖，王賜暖就將3包甲基
    安非他命帶出飯店，之後與乙○○一起回來飯店，就還了一
    包甲基安非他命給丁○○。確定王賜暖拿走的就是甲基安非
    他命，這些甲基安非他命就是我從金門帶過來的。後來王賜
    暖交給丁○○的10幾萬元，算一算之後，丁○○拿了3千元
    給我，其餘的他放在袋子裡面等語（見原審卷第三宗第155
    頁以下）。
  (5)證人許順富於原審初證稱：車牌號碼1425－LD號車輛是伊母
    親陳美所有，平時伊也有在使用。94年12月9日曾因友人劉
    家洲從后里要回臺中，缺乏交通工具，乃由劉家洲駕上開車
    輛搭載伊共同至臺中縣太平市，之後伊再自行駕車返家，過
    程中不記得有無經過雅典商務旅館云云，惟經原審命與證人
    王賜暖對質後，改稱：當日有見過乙○○並打招呼，是否有
    上乙○○的車忘了等語；再經王賜暖證稱：乙○○有交一包
    自丁○○處拿到之「東西」給許順富後，復改稱：「當天乙○○有拿壹包東西垃圾袋之類的東西給我，我不知道是何物
    ，他確實是有拿東西給我，至於是在車外拿還是上車拿的我
    記不清楚」。證人許順富對於94年12月9日是否曾與被告乙○○見面乙節，首則迴避問題，經與王賜暖對質後，改稱曾
    碰面並收受一包東西，惟仍否認有收受毒品；惟參酌證人蔡
    國華證稱：王賜暖、乙○○當天共與2部自小客車（車牌號
    碼分別為1425－LD及PB－3080號，分與許順富、盧俊佑使用
    之車輛車牌號碼相符）及一部計程車接觸，疑似交易毒品等
    語（見原審卷第二宗第111頁以下），而被告乙○○、同案
    被告王賜暖均供稱：當日交付丁○○16萬元，亦與甲○○所
    稱見乙○○等2人交付十幾萬元給丁○○等語相符；則依被
    告乙○○所述，當日自盧俊佑處取得5萬元，另自丙○○處
    取得6萬9千元（其中9千元為其扣下），顯然尚有出售甲基
    安非他命之5萬元，而該筆5萬元收入，佐以王賜暖自警訊即
    一再陳稱自許順富處取得5萬元等節，顯然被告乙○○確有
    出售甲基安非他命，並自許順富處取得5萬元無誤。證人許
    順富所述，明顯係為逃避交易毒品刑責所為之不實陳述，不
    足採信。
  (6)由上開各證人所述，關於被乙○○販賣第二級毒品與許順富
    、盧俊佑、丙○○等3人之經過，經核證人王賜暖、丙○○
    、甲○○、鄭進勇所述與證人蔡國華目賭案發當日乙○○與
    3部不同車輛接觸之情形相符，且與被告部分自白內容相吻
    合；另關於被告乙○○販賣海洛因與丙○○2次各5千元之事
    實，證人丙○○已證述詳實，且核與卷附電話監聽譯文中，
    被告乙○○與丙○○於約定交易毒品地點時所稱之「到上次
    我們那個加油站，有沒有」，及證人王賜暖證稱被告乙○○
    有販賣白白粉末狀之物等語相符（見原審卷第三宗第141 頁
    ），自均得採為認被告販賣第一、二級毒品之證據。且被告
    乙○○自被告丁○○處取得之海洛因，除先前購買之一包（
    淨重22.25公克）之外，另於案發當日再次購得一包（淨重
    37.43公克），另亦購得甲基安非他命一包（標示A1，驗前
    毛重36.31公克），而參諸前述之海洛因、甲基安非他命致
    死劑量及保存困難之情形，詳前述(一)之(6)，被告乙○○取得
    如此多量之毒品，顯非僅供己施用。再按所謂販賣行為，並
    不以販入之後復行賣出為要件，祇要以營利為目的，將禁藥
    購入或賣出，有一於此，其犯罪即為完成（最高法院67年台
    上字第2500號判例意旨參照）。據上，依本案扣得之海洛因
    、甲基安非他命數量及包裝情形，堪認被告乙○○確係意以
    販賣營利為目的而取得，自得為被告乙○○販賣海洛因及甲
    基安非他命犯罪事實之佐證。至王賜暖所指陳之其他販賣毒
    品情事，指述容有未詳（詳後述四部分），且為被告乙○○
    所否認，復乏相關證據足堪佐證，本院認尚難遽予採信。此
    外，復有扣案之門號0000000000號、0000000000號、000000
    0000號行動電話各一支（均含SIM卡）、0000000000號SIM卡
    一枚、各該行動電話通聯紀錄（見原審外放證物），通訊監
    聽譯文（見偵字第20215號偵查卷第29頁、第73頁以下；原
    審卷第三宗第125頁以下）、搜索扣押筆錄（見警原分局卷
    第32頁以下）、查緝現場照片（見同上卷第69頁）、毒品海
    洛因、甲基安非他命、現金9千元等扣案可資為憑，被告乙○○販賣第一、二級毒品予丙○○、許順富、盧俊佑之事實
    ，足堪認定。證人丙○○於本院結證稱：「（辯護人問：你
    在警詢中說海洛因是向阿良買的，在原審開庭時才說向乙○○買的，是否因為氣他故意這樣說？）因我當時接到開庭單
    ，我不知道還要開庭，乙○○的女朋友王賜暖在中所碰到我
    ，因我當時會害怕，不知道要講什麼，王賜暖說要照她的意
    思講，否則開庭時怕法官不相信。（辯護人問：所以你在原
    審說乙○○有賣你一、二級毒品，是王賜暖教你這樣說的嗎
    ？）是的。（審判長問：你到底有無向乙○○買安非他命、
    海洛因？）只有買安非他命。（審判長問：那你為何要說有
    買海洛因？）因當時很怕，就照她的意思講。」等語（見本
    院卷第183、184頁），否認向被告乙○○購買第一級毒品海
    洛因乙節，與其在原審證述情節不符，核屬事後圖卸被告乙○○刑責而為附和之詞，不足據其證詞，為有利被告乙○○
    之認定。
  (四)查我國查緝毒品之施用或販賣，一向執法甚嚴，對於販賣毒
    品者尤科以死刑或無期徒刑之重度刑責，又販賣毒品既係違
    法行為，當非可公然為之，亦無公定價格，且容易分裝並增
    減份量，而每次買賣之價量，可能隨時依雙方關係深淺、資
    力、需求量及對行情之認知、來源是否充裕、查緝是否嚴謹
    、購買者被查獲時供述購買對象之可能風險之評估等情形，
    而異其標準，非可一概而論；販賣之利得，除被告坦承犯行
    或價量俱臻明確外，委難察得實情，販賣之人從價差或量差
    中牟利之方式雖異，其意圖營利之販賣行為則同一。兼以毒
    品量微價高，販賣者率有暴利可圖，茍非意圖販賣營利，一
    般人焉有可能甘冒重度刑責而販賣毒品。而如前述，被告甲○○係貪圖一百萬元之運送代價，而被告乙○○亦從中賺取
    差價（案發當日自許順富、盧俊佑、丙○○處收取16萬9 千
    元，僅轉交其中之16萬元），至被告丁○○雖矢口否認犯行
    ，惟其若非可從中牟利，當無不辭辛勞往返廈門、金門、臺
    灣本島等地，甘冒刑責以運送毒品並轉售他人之可能，足證
    被告丁○○、乙○○等人主觀上具有營利之意圖至明。綜上
    所述，被告丁○○、乙○○、甲○○之犯罪事證明確，犯行
    均堪予認定。
二、被告等行為後，刑法第55條牽連犯及第56條連續犯之規定，
    業於94年2月2日修正公布刪除，並於95年7月1日施行，則被
    告之犯行，因行為後新法業已刪除牽連犯及連續犯之規定，
    此刪除雖非犯罪構成要件之變更，但顯已影響行為人刑罰之
    法律效果，自屬法律有變更，依新法第2條第1項規定，比較
    新、舊法結果，仍應適用較有利於被告之行為時法律即舊法
    論以牽連犯及連續犯（最高法院95年第8次刑事庭會議決議
    參照）。又海洛因、甲基安非他命係毒品危害防制條例第2
    條第2項第1、2款規定之第一級、第二級毒品，且係行政院
    依懲治走私條例公告之「管制物品項目及其數額」甲項第4
    款所列之管制進出口物品，不得非法販賣、私運，核被告等
    所為：
  (一)被告丁○○所為，係犯毒品危害防制條例第4條第1項、第2
    項之運輸、販賣第一級、第二級毒品罪，懲治走私條例第2
    條第1項之私運管制物品進口罪等罪。被告丁○○持有第一
    、二級毒品之低度行為，為運輸、販賣毒品之高度行為所吸
    收，均不另論罪。被告丁○○運輸毒品之行為，與許順益、
    甲○○、鄭進勇、綽號「阿峰」之不詳姓名年籍成年男子間
    ；其販賣毒品部分與許順益及某不詳姓名年籍之成年男子間
    ，分別有犯意聯絡及行為分擔，應論以共同正犯（刑法第28
    條雖有修正，但不生有利被告與否之問題，依刑法第2條第
    ）。被告運輸第一、二級毒品與私運管制物品進口罪，為想
    像競合犯，應從一重之運輸第一、二級毒品罪論處。被告丁○○前開運輸毒品目的在販賣，其既已完成私運入境後，復
    已著手販賣完成，就對於國人健康危害之程度而言，顯較諸
    單純運輸毒品之行為，與實害更為貼近，綜合前開情節以觀
    ，自以販賣既遂之情節較重，就其運輸第一、二級毒品罪及
    販賣第一、二級毒品罪，應依修正前刑法第55條後段牽連犯
    之規定，從情節較重之販賣第一級、第二級毒品既遂罪處斷
    。又被告丁○○之多次販賣第一、二級毒品行為，均時間緊
    接，方法相同，觸犯構成要件相同之罪名，顯皆係基於概括
    犯意為之，均依修正前刑法第56條連續犯規定各論以一罪，
    除法定刑中死刑、無期徒刑部分不得加重外，依法加重其刑
    。公訴人起訴事實雖未敘及被告丁○○犯罪事實欄一之(三)之
    ２之犯行，然該部分事實與公訴人起訴之犯罪事實既具連續
    犯之裁判上一罪關係，應為起訴效所及，自在本院所得審理
    之範圍。被告丁○○所犯連續販賣第一級毒品、第二級毒品
    二罪間，犯意各別，行為互殊，應予以分論併罰。
  (二)被告甲○○係犯毒品危害防制條例第4條第1項、第2項之運
    輸第一級、第二級毒品罪、懲治走私條例第2條第1項之私運
    管制物品進口罪。被告甲○○持有第一級毒品海洛因、第二
    級毒品甲基安非他命之低度行為，為運輸毒品之高度行為所
    吸收，不另論罪。被告甲○○與被告丁○○及許順益、鄭進
    勇、綽號「阿峰」之不詳姓名年籍成年男子間，有犯意聯絡
    及行為分擔，應論以共同正犯。被告甲○○以一運輸海洛因
    、安非他命進口之行為，觸犯前開運輸毒品、懲治走私條例
    之私運管制物品2罪名，屬觸犯構成要件不相同之罪名，為
    想像競合犯，應從一重之運輸第一、二級毒品罪論處。被告
    所犯運輸第一級毒品、第二級毒品二罪間，犯意各別，行為
    互殊，應予以分論併罰。被告甲○○有事實欄所載科處有期
    徒刑及執行紀錄，有臺灣高等法院被告前案紀錄表、臺灣臺
    中地方法院檢察署刑案查註紀表一份在卷可按，茲於5年以
    內再故意犯本件有期徒刑以上之罪，不論依修正前之刑法第
    47條，或修正後之刑法第47條第1項之規定，均構成累犯，
    對被告而言並無有利或不利之情形，自不生新舊法比較之問
    題，應逕依修正前之刑法第47條，論以累犯，除法定刑中死
    刑、無期徒刑部分，不得加重外，餘均加重其刑。被告甲○○犯後坦承犯行，並主動供承上游供毒者，因而破獲，爰依
    毒品危害防制條例第17條規定就其上揭運輸第一、二級毒品
    罪部分，均減輕其刑，並先加後減之。另被告甲○○於檢警
    人員未發覺其運輸第一級毒品之犯行前，主動自首藏放於金
    門之已運輸入國境待運送至臺灣本島之海洛因，應依修正前
    刑法第62條前段之規定，就其所犯運輸第一級毒品罪部分，
    遞減輕其刑，並先加後遞減輕之。又公訴人雖為被告甲○○
    請求適用刑法第59條規定，予以酌減其刑。惟按刑法第59條
    之酌量減輕其刑，必於犯罪之情狀可憫恕，在客觀上足以引
    起一般同情，認為即予宣告法定最低度刑期，猶嫌過重者，
    始有其適用，至於犯罪情節輕微僅可為法定刑內從輕量刑之
    標準，並非酌量減輕其刑之事由。查運輸、販賣毒品行為危
    害社會及國民健康至鉅，在客觀上並無情堪憫恕而得引起一
    般同情之情狀，且被告甲○○明知海洛因、甲基安非他命危
    害人體健康，影響家庭、社會治安至深且鉅，為牟一己私利
    ，不惜違法犯禁，參與運輸、販賣毒品，甲○○為警查獲私
    運之毒品海洛因磚數量不少，若流入市面，助長毒品泛濫，
    毒害國人健康，難以估計，其犯行實不足以引起一般同情，
    本院審酌上情，認被告甲○○上揭犯行，無刑法第59條之適
    用。
  (三)被告乙○○係犯毒品危害防制條例第4條第1項、第2項之販
    賣第一級、第二級毒品等罪。被告乙○○持有第一級毒品海
    洛因、第二級毒品甲基安非他命之低度行為，為販賣毒品之
    高度行為所吸收，不另論罪。被告乙○○與王賜暖2人間，
    就前開販賣毒品之行為，有犯意聯絡及行為分擔，應論以共
    同正犯。被告乙○○多次販賣第一級、第二級毒品行為，均
    時間緊接，方法相同，觸犯構成要件相同之罪名，顯皆係基
    於概括犯意為之，均應依修正前刑法第56條連續犯規定各論
    以一罪，除法定刑中死刑、無期徒刑部分不得加重外，餘均
    依法加重其刑；公訴人起訴事實雖未敘及被告乙○○於94年
    12月初某日售予盧俊佑甲基安非他命一包之犯行，然該部分
    事實與公訴人起訴之犯罪事實既具連續犯之裁判上一罪關係
    ，應為起訴效所及，自在本院所得審理之範圍。被告乙○○
    所犯連續販賣第一級毒品、第二級毒品2罪間，犯意各別，
    行為互殊，應予以分論併罰。
三、原判決認被告丁○○、甲○○、乙○○上揭犯行罪證明確而
    予科刑，固非無見，惟查：依毒品危害防制條例第18條第1
    項規定，得諭知沒收並銷燬之者，以查獲之毒品及專供製造
    或施用毒品之器具為限，並不及於毒品之外包裝，而毒品外
    包裝係用於包裹毒品，防其裸露、潮濕，便於攜帶販賣，為
    供販賣毒品所用之物，苟屬被告或共犯所有者，應依毒品危
    害防制條例第19條第1項之規定宣告沒收之，方屬適法，原
    判決諭知扣案之毒品空包裝亦一併沒收並銷燬，尚有未合。
    被告等提起上訴，被告丁○○否認犯罪，被告甲○○指摘原
    判決量刑重，被告乙○○否認有販賣第一級毒品之犯行，雖
    俱無理由，惟原判決既有上述可議之處，自無可維持，應由
    本院將原判決關於關於被告丁○○、乙○○暨被告甲○○運
    輸第一、二級毒品部分，均撤銷改判。爰審酌(1)被告丁○○
    為本案主謀之一，且為毒品上游，自大陸地區走私大量毒品
    來臺戕害國人健康，犯後猶飾詞企圖脫罪，毫無悔意，態度
    不佳。(2)被告甲○○運輸毒品以供他人販賣，戕害國人身心
    健康至鉅，惟犯後於偵查中坦承犯行，並主動供承上游供毒
    者，十分有悔意，嗣更主動自首藏放於金門之海洛因，避免
    大量毒品再度流入市面，對防止重大犯罪危害社會治安之重
    要性及公共利益等事項多有助力。(3)被告乙○○己身已受毒
    害，竟仍不知悔改而販售與他人以圖利，並利用無知之王賜
    暖四處販毒，造成社會國家極大之損害，惟犯後坦承部分犯
    行，態度尚稱良好等一切情狀，分別量處刑罰如主文第2、3
    、4項所示。被告丁○○所判處2罪，主刑部分應執行刑為無
    期徒刑，並依修正前刑法第37條第1項規定宣告褫奪公權終
    身。被告甲○○所處2罪，定其應執行刑為有期徒刑7年4月
    。
四、扣案物品部分：
  (1)扣案之第一級毒品  海洛因（其中2塊合計淨重695.19公克
    ，其中一包淨重37.43公克；其中一大包，已分裝成9小包，
    合計淨重336.30公克；其中一包淨重22.25公克，其中4包合
    計淨重60.71公克）；第二級毒品甲基安非他命23包（標示
    A1號一包，驗餘重34.56公克；標示A2至A23號22包，驗前總
    毛重787.00公克，應扣除包裝塑膠袋重45.90公克，其中A21
    號一包，驗餘重36.52公克），應依毒品危害防制條例第18
    條第1項前段之規定，宣告沒收銷燬之。
  (2)扣案之扣案之第一級毒品海洛因空包裝 （其中2塊空包裝總
        重15.60公克；另一空包裝重1.97公克 ；其中一大包，
    已分裝成9小包，合計空包裝重8.26公克 ；其中一包空包裝
    重1. 06公克；其中4包空包裝重3.01公克）、第二級毒品甲
    基  安非他命23包包裝塑膠袋（標示A1號包裝塑膠袋重1.70
    公克，標示A2至A23號包裝塑膠袋總重45.90公克）、分裝夾
    鍊袋3大包 、海洛因磚壓縮模具一組、紅高梁貢糖包裝紙箱
    一紙（內含塑膠袋壹個）、門號0000000000號行動電話一支
    （含SIM卡）、不詳門號行動電話3支及門號0000000000號、
    0000000000號、0000000000號行動電話各一支（均含SIM 卡
    ）、0000000000號SIM卡一枚 、立榮航空貨物封籤一張，分
    別為被告丁○○、甲○○、乙○○及共同被告鄭進勇、王賜
    暖等人所有供犯罪所用之物，應依毒品危害防制條例第19條
    第1項之規定宣告沒收，此部分既已扣案 ，爰不另為如全部
    或一部不能沒收時，追徵其價額之諭知。
  (3)被告丁○○與許順益及姓名年籍不詳之成年人，共同販賣第
    一、二級毒品所得89萬元（已扣得其中之15萬7千元），被
    告乙○○與共同被告王賜暖共同販賣第一、二級毒品所得22
    萬4千元（已扣得其中之9千元），應依毒品危害防制條例第
    19條第1項之規定予以宣告沒收，除分別已扣得之15萬7千元
    及9千元外，其餘部分如全部或一部不能沒收時，以其財產
    抵償之。
  (4)其餘扣案之甲基安非他命吸食器一組，甲基安非他命一包（
    毛重0.6公克），顯係被告甲○○所有供施用甲基安非他命
    所用，與販毒行為無關，自應於他案施用毒品案件中宣告沒
    收及沒收銷燬之。另扣自被告乙○○及丁○○之私人帳冊各
    一本，自同案被告王賜暖處扣得之現金11萬2百元（實際扣
    得11萬9200元，其中9千元為販賣毒品所得，應予扣除），
    被告甲○○處扣得之12萬9千元，被告乙○○身上查獲之15
    萬300元，並無證據證明與被告等人販賣毒品有關，爰均不
    予宣告沒收。另被告丁○○用以分裝海洛因之電子磅秤，未
    據扣案，且無證據尚存在，為免將來執行困難，爰不予宣告
    沒收。
五、公訴意旨另以：(1)、被告丁○○自94年9月、10月間某日起
    至同年12月9日前止，在臺中市○○路等地，以每包15萬至
    18萬不等價格售予被告乙○○超過2次以上，20次以上之海
    洛因。(2)、被告丁○○自94年9月、10月間某日起至同年12
    月9日前止，在國道一號西螺休息站，以甲基安非他命每包5
    萬元至7萬元不等價格，售予被告乙○○一次3包，得款至少
    15萬元。(3)、被告乙○○與同案被告王賜暖2人自94年9月、
    10月間某日起至同年12月9日前止，在臺中縣豐原市○○里
    ○○路134巷16弄8號等地，以毒品海洛因每包1千元至3千元
    不等價格，售予綽號「三哥」、「阿桐」等成年男子至少20
    次以上，得款至少2萬元。經查：公訴人認被告丁○○、乙○○另涉犯上開罪嫌，無非係以同案被告王賜暖於警詢、偵
    查中之陳述及證述內容為據。然而，同案王賜暖對於此部分
    雖曾供述在卷，然關於在西螺休息站時，被告乙○○下車購
    得何物、向何人購得，其於原審作證時，皆語焉不詳，惟其
    於原審證述時可明確陳稱在向上路某處被告乙○○向被告丁○○購毒之次數為2次 ，金額共計33萬元，是其餘之毒品交
    易時地，是否屬實，即堪置疑。另其於偵查中關於被告乙○○如何售予綽號「三哥」、「阿桐」等成年男子毒品甲基安
    非他命部分，亦未能詳細指明，而於原審證述時，或稱其未
    下車、或稱被告乙○○將其載返家中後自行外出，而未目睹
    。據上，自不能僅以同案被告王賜暖於警詢、偵查中之模糊
    不清供述，即遽認被告丁○○、乙○○另涉犯有上開犯行。
    此外，復查無其他積極事證，足以證明被告丁○○、乙○○
    有為上揭部分之犯行，被告丁○○、乙○○等人此部分犯罪
    嫌疑不足，因公訴人認被告丁○○、乙○○前開犯行與本案
    前揭論罪科刑部分有連續犯之裁判上一罪關係，爰不另為無
    罪之諭知。
據上論斷，應依刑事訴訟法第369條第1項前段、第364條、第299
條第1項前段，毒品危害防制條例第4條第1項、第2項、第17條、
第18條第1項、第19條第1項，懲治走私條例第2條第1項，刑法第
2條第1項前段、第11條、第28條（修正前）、第56條（修正前）
、第62條前段（修正前）、第55條（修正前）、第47條（修正前
）、第37條第1項、第51條第4款、第5款（修正前）、第38條第1
項第2款（修正前），判決如主文。
本案經檢察官戊○○到庭執行職務。
中    華    民    國    95    年    11   月    8      日
            刑事第七庭  審判長法  官  林  榮  龍
                              法  官  黃  日  隆
                              法  官  江  錫  麟
上列正本證明與原本無異。
如不服本判決應於收受送達後十日內向本院提出上訴書狀，其未
敘述上訴之理由者並得於提起上訴後十日內向本院補提理由書（
均須按他造當事人之人數附繕本）。
                              書記官  劉  建  智
中    華    民    國    95    年    11    月    9     日
附錄本案論罪科刑法條：
毒品危害防制條例第4條：
  製造、運輸、販賣第一級毒品者，處死刑或無期徒刑；處無期
  徒刑者，得併科新臺幣1千萬元以下罰金。
  製造、運輸、販賣第二級毒品者 ，處無期徒刑或7年以上有期
  徒刑，得併科新臺幣7百萬元以下罰金。
  製造、運輸、販賣第三級毒品者 ，處5年以上有期徒刑，得併
  科新臺幣5百萬元以下罰金。
  製造、運輸、販賣第四級毒品者 ，處3年以上10年以下有期徒
  刑，得併科新臺幣3百萬元以下罰金。
  製造、運輸、販賣專供製造或施用毒品之器具者，處1年以上7
  年以下有期徒刑，得併科新臺幣1百萬元以下罰金。
  前五項之未遂犯罰之。
懲治走私條例第2條：
  私運管制物品進口、出口逾公告數額者 ，處7年以下有期徒刑
  ，得併科新臺幣3百萬元以下罰金。
  以犯前項之罪為常業者 ，處3年以上10年以下有期徒刑，得併
  科新臺幣5百萬元以下罰金。
  第 1 項之未遂犯罰之。
  第 1 項所稱管制物品及其數額，由行政院公告之。
                                                      Ａ


司法院資訊處製作；財團法人民間司法改革基金會備份。
